臺灣南投地方法院民事裁定
111年度消債全字第5號
聲  請  人
即  債務人  陳志全  

代  理  人  陳亮逢律師
上列聲請人即債務人因消費者債務清理事件（本院111年度消債
清字第8號），聲請保全處分，本院裁定如下：
    主  文
聲請駁回。
    理  由
一、法院就更生或清算之聲請為裁定前，得因利害關係人之聲請
    或依職權，以裁定為下列保全處分：一、債務人財產之保全
    處分；二、債務人履行債務及債權人對於債務人行使債權之
    限制；三、對於債務人財產強制執行程序之停止；四、受益
    人或轉得人財產之保全處分；五、其他必要之保全處分；消
    費者債務清理條例第19條第1項（下稱消債條例）固有明文
    。然而，其立法意旨，係為防杜債務人財產於法院就更生或
    清算聲請為准駁裁定前不當減少，維持債權人間之公平受償
    ，並使債務人有重建更生之機會（同條立法理由參照）；是
    以，法院有無以裁定為保全處分加以停止債權人對債務人財
    產所為強制執行程序之必要，自應斟酌若繼續強制執行是否
    會使債務人財產不當減少，而害及債權人間之受償公平性、
    債務人之重建更生機會。
二、聲請意旨略以：聲請人即債務人（下稱聲請人）因認自身有
    不能清償債務之虞，已向本院聲請清算，經本院以111年度
    消債清第8號清算事件受理中（下稱系爭聲請清算事件）。
    又債權人華南商業銀行股份有限公司（下稱華南銀行）、台
    中商業銀行股份有限公司（下稱台中銀行）均以聲請人對第
    三人裕榮昌科技有限公司台中分公司所享有之薪資債權（下
    稱系爭薪資債權）為執行標的物，向臺灣臺中地方法院聲請
    強制執行，經該院民事執行處以110年度司執字第123312、1
    27165號返還借款事件執行中（下稱系爭執行事件），並核
    發扣押命令（下稱系爭扣押命令），爰依消債條例第19條第
    1項第3款規定，聲請本院裁定系爭執行事件程序於系爭聲請
    清算事件終結確定前停止。
三、經查：
  ㈠聲請人已向本院聲請清算，經本院以111年度消債清字第8號
    清算事件受理中；債權人華南銀行、台中銀行以其對第三人
    所享有系爭薪資債權為執行標的物，向臺灣臺中地方法院聲
    請強制執行，經該院民事執行處以系爭執行事件受理中，並
    核發系爭扣押命令，且於111年1月17日以110年度中院平民
    執司執子字第123312號核發移轉命令，將系爭薪資債權於扣
    押範圍內，依債權比例移轉與前開債權人2人（下稱系爭移
    轉命令）等事實，業經本院調閱系爭聲請清算事件、系爭執
    行事件卷宗屬實，應堪認定。
  ㈡依強制執行法第122條第2項「債務人依法領取之社會保險給
    付或其對於第三人之債權，係維持債務人及其共同生活之親
    屬生活所必需者，不得為強制執行」規定、系爭扣押命令、
    系爭移轉命令之內容，可知，聲請人所享有系爭薪資債權，
    僅於非生活所必需之範圍，遭強制執行，當不致造成其無法
    維持基本生活，而阻礙其重建更生之機會（倘聲請人認強制
    執行結果，致其無法維持基本生活，應依強制執行法規定，
    向執行法院聲明異議，而非依消債條例規定，聲請保全處分
    ，以免混淆保全處分之目的與功能）。再者，系爭扣押命令
    之效力，係將系爭薪資債權扣押，禁止債務人為處分，未使
    債務人之財產減少，尚無影響債權人間公平受償之問題。至
    於，系爭移轉命令之效力，係將系爭薪資債權移轉與債權人
    ，令第三人逕向債權人給付，固會使債務人之財產減少，惟
    係用於降低所欠之債務，非屬不當之減少；且系爭聲請清算
    事件之相對人，僅有債權人華南銀行、台中銀行等2人，而
    系爭移轉命令之內容，即係將系爭薪資債權依債權比例移轉
    與前開債權人2人，亦無影響債權人間公平受償之情況。從
    而，系爭執行事件程序於系爭聲請清算事件終結確定前，應
    無以保全處分限制債權人依法以系爭執行程序事件行使債權
    之必要。故而，聲請人本件聲請，難謂有據，應予駁回。
四、爰裁定如主文。
中    華    民    國   111    年    8      月   9     日
                    民事第二庭法  官  葉峻石
以上正本係照原本作成。
如不服本裁定，應於裁定送達後10日內，以書狀向本院提出抗告
，並繳納抗告費新臺幣1,000 元
中　　華　　民　　國　  111　　年　  8  　月　  9    日
                               書記官  沈柏樺